【裁判字號】    98,聲,3503
【裁判日期】    981030
【裁判案由】    聲請單獨宣告沒收
【裁判全文】
臺灣板橋地方法院刑事裁定              98年度聲字第3503號
聲  請  人  臺灣板橋地方法院檢察署檢察官
上列聲請人因專科沒收案件，聲請沒收違禁物（98年度聲沒字第
甲○○ 號），本院裁定如下：
    主  文
扣案之第二級毒品安非他命包（驗餘淨重共貳點壹壹公克）、
第一級毒品海洛因伍包（驗餘淨重共肆點貳貳公克）、第一級毒
品海洛因包（驗餘淨重共壹點伍公克）、第二級毒品安非他
命拾貳包（驗餘淨重共玖點壹玖公克）均沒收銷燬之。
其餘聲請駁回。
    理  由
一、聲請意旨略以：該署98年度戒毒偵字第168 號被告楊豐營違
    反毒品危害防制條例施用毒品案件，業經不起訴處分確定，
    而於：(一)民國96年8 月26日查扣之第二級毒品安非他命3 包
    （毛重共2.74公克，淨重共2.14公克，驗餘淨重共2.11公克
    ）（聲請書誤載為毛重2.68公克，淨重2.08公克）。(二)96年
    11月30日查扣之第一級毒品海洛因43包（聲請書誤載為46包
    ，毛重122.64公克）、第二級毒品安非他命3 包（毛重16.0
    1 公克，淨重14.99 公克）。(三)97年2 月5 日查扣之第一級
    毒品海洛因5 包（驗餘淨重共4.22）（聲請書誤載為毛重5.
    36公克）。(四)97年3 月21日查扣之第一級毒品海洛因3 包（
    驗餘淨重共1.35公克）（聲請書誤載為毛重1.93公克）、第
    二級毒品安非他命12包（聲請書誤載為11包，毛重11公克）
    、第二級毒品大麻1 包（驗餘淨重0.073 公克），經鑑驗結
    果確為第一級毒品海洛因、第二級毒品甲基安非他命、四氫
    大麻酚，均係屬違禁物，爰依毒品危害防制條例第18條第1
    項前段規定，聲請宣告沒收銷燬等語。
二、按違禁物不問屬於犯罪行為人與否，得單獨宣告沒收，刑法
    第38條第1 項第1 款、第2 項及第40條第2 項分別定有明文
    ；而海洛因、安非他命係毒品危害防制條例第2 條第2 項第
    1 、2 款所規定之第一、二級毒品，為同條例第4 、5 、8
    、10、11條規定不得非法製造、運輸、販賣、轉讓、施用、
    持有之違禁物，其經查獲者，不問屬於犯人否，依同條例第
    18條第1 項前段規定，均應沒收銷燬之。
三、經查，本件於上揭(一)96年8 月26日查扣之白色透明結晶體3
    包經鑑驗結果，均檢出第二級毒品安非他命、甲基安非他命
    、N,N-二甲基安非他命成分，淨重共2.14公克，驗餘淨重共
    2.11公克，有臺北市政府警察局96年9 月7 日北市鑑毒字第
    700 號鑑驗通知書1 份在卷可按；又於上揭(三)97年2 月5 日
    查扣之粉末5 包經鑑驗結果，均含有第一級毒品海洛因成分
    ，合計淨重4.22公克，有法務部調查局濫用藥物實驗室97年
    3 月22日調科壹字第09723015750 號鑑定書1 份在卷可按；
    又於上揭(四)97年3 月21日查扣之粉末3 包，經鑑驗結果，均
    含有第一級毒品海洛因成分，合計淨重1.35公克，有法務部
    調查局濫用藥物實驗室97年4 月21日調科壹字第0972302032
    0 號鑑定書1 份在卷可按；又查扣之白色透明晶體12包經鑑
    驗結果，均檢出第二級毒品安非他命、甲基安非他命、N,N-
    二甲基安非他命成分，其中11包驗餘淨重共9.06公克、另1
    包驗餘淨重0.13公克，有臺北市政府警察局97年4 月8 日出
    具之鑑驗通知書1 份在卷可稽，自均屬違禁物，依首揭之說
    明，此部分聲請經核尚無不合，爰裁定如主文第一項所示。
四、至於聲請人另就上揭(二)所示96年11月30日查扣之第一級毒品
    海洛因43包（聲請書誤載為46包，毛重122.64公克）、第二
    級毒品安非他命3 包（毛重16.01 公克，淨重14.99 公克）
    ，併聲請宣告沒收銷毀，惟查，被告楊豐營於偵查中否認上
    開扣案毒品為其所有，並稱上開毒品均為同時為警查獲之黃
    駿生所有，而黃駿生亦於警詢、偵查中坦承上開扣案毒品為
    其所有，而黃駿生因持有上開扣案之第一級海洛因及第二級
    毒品安非他命犯行，業經本院以97年度易字第727 號判處罪
    刑，並依毒品危害防制條例第18條第1 項前段規定，同時宣
    告扣案之上開毒品海洛因43包、安非他命3 包均沒收銷燬在
    案，此有該案刑事判決書1 份在卷可稽，是就上開扣案之第
    一級毒品海洛因、第二級毒品安非他命自無需由再依刑法第
    40條第2 項規定單獨宣告沒收銷燬，從而，聲請人就此部分
    之聲請，於法尚有未合，應予駁回。
五、又聲請人另就上揭(四)所示97年3 月21日查扣之物，其中第二
    級毒品大麻1 包（驗餘淨重0.073 公克），併聲請宣告沒收
    銷毀。然查，扣案之綠色菸草碎塊1 袋經驗鑑結果，固檢出
    第二級毒品四氫大麻酚成分，而四氫大麻酚為大麻主要成分
    之一，有交通部民用航空局航空醫務中心97年4 月1 日航藥
    鑑字第0971846 號毒品鑑定書1 份在卷可參，惟就被告此部
    分所涉持有第二級毒品犯行（按被告於97年3 月21日為警查
    獲後採集之尿液檢體編號014615送驗結果，大麻代謝物呈陰
    性反應，有臺灣尖端先進生技醫藥股份有限公司濫用藥物檢
    驗報告附於臺灣板橋地方法院檢察署97年度偵字第3197號卷
    第51頁），尚未經檢察官偵查終結（按依臺灣板橋地方法院
    檢察署98年度戒毒偵字第168 號不起訴處分書所載，係就被
    告楊豐營所涉施用第一級毒品海洛因、施用第二級毒品甲基
    安非他命之犯行處分不起訴），在尚未偵查終結前，因扣案
    含四氫大麻酚成分之綠色菸草碎塊1 袋乃屬重要之證物，不
    得逕予沒收銷燬，故聲請人此部分之聲請亦應併予駁回。
中    華    民    國    98    年    10    月    30    日
                      刑事第七庭  法  官  戴嘉清
以上正本證明與原本無異
如不服本裁定應於送達後5 日內向本院提出抗告狀
                                  書記官  廖貞音
中    華    民    國    98    年    10    月    30    日


司法院資訊處製作；財團法人民間司法改革基金會備份。
